# 重大影响的判断问题

提问人：zhangjiazhen 时间：2018-03-29 10:38:49
以下两个问题请教版主 （ 1 ）公司持有某上市公司6%的股权，是否需要采取权益法核算？ （ 2 ）公司持有某非上市公司（无公允价值）6%的股权，根据相关协议有权利派遣但实际并未派遣董事，是否需采取权益法核算？

回答人：chenyiwei
请参考《瑞华研究 2010 ～ 2016 汇编》之“问题3-1-46（对持股比例不到20%，但派一名董事的参股公司能否按权益法核算）”。一般理解，持有上市公司5%以上的股东已被监管机构视为主要股东，与上市公司之间的交易要履行关联交易相关程序，再加上派驻董事，所以按权益法核算的可能性是存在的。非上市公司的情况就比较复杂了。

提问人：zhangjiazhen 时间：2018-03-29 21:45:41
再请问，持有上市公司6%股权且确实派遣一名董事，但是持有目的就是为了出售，可不可以按可供出售金融资产股价波动计入其他综合收益进行计量？

回答人：chenyiwei
除非你公司是投资基金或类似投资性主体性质的机构，可以指定为以公允价值计量且其变动计入损益的金融资产。其他情况下还是应采用权益法核算。